【裁判字號】    98,台上,6858
【裁判日期】    981119
【裁判案由】    違反毒品危害防制條例
【裁判全文】
最高法院刑事判決            九十八年度台上字第六八五八號
上  訴  人  甲○○
            乙○○
共      同
選任辯護人  林宇文律師
            張漢榮律師
上列上訴人等因違反毒品危害防制條例案件，不服台灣高等法院
中華民國九十六年十月十一日第二審判決（九十六年度上訴字第
三七二七號，起訴案號：台灣基隆地方法院檢察署九十五年度偵
字第五六七九號），提起上訴，本院判決如下：
    主  文
上訴駁回。
    理  由
按刑事訴訟法第三百七十七條規定，上訴於第三審法院，非以判
決違背法令為理由，不得為之。是提起第三審上訴，應以原判決
違背法令為理由，係屬法定要件。如果上訴理由書狀並未依據卷
內訴訟資料，具體指摘原判決不適用何種法則或如何適用不當，
或所指摘原判決違法情事，顯與法律規定得為第三審上訴理由之
違法情形，不相適合時，均應認其上訴為違背法律上之程式，予
以駁回。本件上訴人甲○○、乙○○共同上訴意旨略謂：(一)、甲
○○在第一審時，既已供明扣案之一公斤第三級毒品Ketamine（
下稱「Ｋ他命」）實係伊與乙○○合資購進，欲供自己施用之物
，可見非供意圖販賣之用，原判決竟仍採用伊警詢時所為：買進
後，因缺錢花用，又知綽號「酷樂」之友人同有施用該毒品，乃
問「酷樂」有無代售管道，想以新台幣（下同）六十萬元出售，
所得利潤與乙○○平分之陳述，在無其他補強證據之情形下，遽
以意圖販賣而持有第三級毒品重罪名相繩，罔顧該綽號「酷樂」
之張園宣指稱與伊相約看貨為毒品交易之人係段有鐘，而非甲○
○，足以證明甲○○上揭唯一之自白並非實在之證詞，自違刑事
訴訟法第一百五十六條第二項關於不得以被告之自白，作為有罪
判決唯一依據之規定。(二)、原判決逕以推測擬制之方法，認為上
訴人等若以體重均七十公斤計，每日安全施用劑量應為０．一四
公克，進而不採信上訴人等所為購進上揭一公斤Ｋ他命係純供自
己施用之辯詞，卻忽略該Ｋ他命之純度祇有百分之四十六．七，
上訴人等用量必增，且一次大量購買，價格較為便宜之實情，顯
見其論斷要與證據裁判主義不合。(三)、縱然甲○○在檢察官聲請
羈押，值日法官庭訊時，供稱：伊欲將Ｋ他命求售，要拿給「酷
樂」看貨時，有告知乙○○，乙○○也同意等語，然而除此之外
，別無其他證據足以證明上訴人等有如何之犯意聯絡，原判決逕
論以共同正犯，實有判決不備理由之違誤云云。惟查：證據之取
捨及其證明力之判斷與事實之認定，俱屬事實審法院自由判斷裁
量之職權，此項自由判斷職權之行使，倘不違背客觀存在之經驗
法則及論理法則，即無違法可指，觀諸刑事訴訟法第一百五十五
條規定意旨甚明，自難任憑己意，指摘為違法，而據為上訴第三
審之適法理由。且法院憑以認定犯罪事實之證據，並不悉以直接
證據為限，即綜合各種直接、間接證據，本於推理作用，為其認
定犯罪事實之基礎，並非法所不許。又供述證據雖前後稍有差異
或矛盾，如其基本事實之陳述尚無不同，事實審法院並非不得本
於經驗法則，斟酌其他情形，作合理之比較，定其取捨，非謂其
中一有不符，即應全部不予採信。本件原判決係依憑甲○○迭在
警詢、偵查、聲請羈押值日法官訊問及起訴移審值日法官訊問時
，一再供明係與乙○○各出資二十七萬元，合購系爭扣案之Ｋ他
命，嗣因缺錢，徵得乙○○同意，甲○○電詢綽號「酷樂」之友
人張園宣為毒品交易，乙○○駕駛甲○○借得之汽車，自基隆到
達中和，張園宣甫上車欲行看貨，旋為警當場查獲，扣得在車上
之系爭Ｋ他命，該Ｋ他命原擬以六十萬元之代價出售，利潤與乙
○○均分之自白；乙○○直承確與甲○○各出二十七萬元、共計
五十四萬元，購入該Ｋ他命，嗣開車搭載甲○○，攜帶該毒品，
自基隆抵中和，遭警埋伏查獲之部分自白；張園宣證實甲○○事
先打電話約見之證言；相關之行動電話通聯紀錄（含甲○○所用
行動電話發話基地台位置圖）；現場搜獲Ｋ他命之蒐證錄影光碟
翻攝照片；鑑定確屬第三級毒品之鑑驗通知書及扣案之Ｋ他命；
參以林、余二人無宿怨嫌隙，無誣攀之虞等情況證據資料，乃認
定上訴人等有如原判決事實欄所載之犯行，因而維持第一審變更
檢察官所引販賣第三級毒品罪之起訴法條，論上訴人等共同意圖
販賣而持有第三級毒品罪（均處有期徒刑四年）之判決，駁回上
訴人等及檢察官之第二審上訴。對於上訴人等在歷審審判中矢口
否認犯上揭重罪名，所為該毒品純供自己施用，無販賣意圖，乙
○○並稱無與甲○○共同出售之犯意聯絡云云之辯解，如何皆為
飾卸之詞，不足採信，亦據卷內訴訟資料詳加指駁、說明。且敘
明依據美國食品藥物管理局藥物評估及研究中心資料，顯示人體
一天施用Ｋ他命之最大劑量為體重每公斤二毫克，則縱令上訴人
等體質特優，該一公斤Ｋ他命至少足供其等施用五十天，衡諸台
灣屬海島型之潮濕溫熱氣候，倘未妥存，勢必受潮損壞，足見當
圖伺機出售無疑。所為之事實認定及得心證理由，俱有卷內各證
據資料可稽，自形式上觀察，並不違背證據法則。原判決既係綜
合上揭各項直接、間接證據而為判斷，上訴意旨予以割裂觀察，
指稱僅憑甲○○之警詢自白作為判罪之唯一依據，即非確實依據
卷內訴訟資料而為指摘，至其餘上訴意旨，置原判決已明白論斷
之事項於不顧，任意妄指為違法，不能認為已經具備合法上訴第
三審之形式要件。依上說明，應認其等上訴均不合法律上之程式
，予以駁回。
據上論結，應依刑事訴訟法第三百九十五條前段，判決如主文。
中    華    民    國  九十八  年  十一    月   十九   日
                      最高法院刑事第十庭
                          審判長法官  花  滿  堂
                                法官  黃  正  興
                                法官  陳  東  誥
                                法官  林  錦  芳
                                法官  洪  昌  宏
      本件正本證明與原本無異
                                      書  記  官
中    華    民    國  九十八  年  十一    月  二十三  日
                                                      R


司法院資訊處製作；財團法人民間司法改革基金會備份。
